臺灣高等法院民事裁定
110年度抗字第1127號
抗  告  人  欣洋營造工程股份有限公司

法定代理人  王檻勝  
相  對  人  臻寶國際有限公司

法定代理人  楊雪曼  

上列當事人間聲請保全證據事件，抗告人對於中華民國110年8月
23日臺灣桃園地方法院110年度聲字第268號所為裁定提起抗告，
本院裁定如下： 
    主  文
抗告駁回。
抗告費用由抗告人負擔。
    理  由
抗告人聲請及抗告意旨略以：
㈠伊前向相對人提起給付工程款民事訴訟，現由原法院以108年度
  建字第50號審理中。伊於民國110年7月14日下午發現系爭本案
  之建築工地監視器系統斷線無法監看及錄影，待恢復可監看後
  ，發現相對人之法定代理人楊雪曼及周龍生夫婦偕同多人進入
  本案系爭建築工地，持續停留達2小時30分鐘才離去，其中更
  有部分人員穿著其他營造廠之背心並戴有工地安全帽，伊恐相
  對人有於本案訴訟程序終結前，暗中破壞、取走現場財物、或
  破壞建築材料之關鍵零組件，甚或侵占系爭建築物而另行雇工
  繼續施作工程之可能，恐使本案證據有滅失或礙難使用之虞，
  倘不禁止相對人隨意進入系爭建築物之現場，恐將導致相關事
  務現狀變更，而使現階段之鑑定程序或日後可能發生之補充鑑
  定程序因工地現場遭變動而影響其真實性，不利於本案訴訟之
  進行，爰依民事訴訟法第368條第1項規定，請求准於本案訴訟
  程序終結前，禁止相對人之法定代理人或任何第三人進入系爭
  建築物現場，並保持履勘現場確認鑑定中之「物證件數」及「
  物證完整」工程項目，以合於本案聲請鑑定時之狀態。
㈡原裁定以本案訴訟已繫屬，並就系爭建物為鑑定中，伊可於本
  案訴訟調查證據，無聲請保全證據之必要，而駁回伊之聲請，
  惟伊發現相對人法定代理人非法將伊「尚未點交」之系爭建案
  工地大門上鎖，並私自僱用保全公司禁止伊進入，伊恐相對人
  有於本案訴訟程序終結前，為使本案鑑定程序尚未確定之前、
  隨時有再次補充鑑定之情形，證據有滅失或礙難使用之虞，例
  如：暗中破壞建築材料、或毀損現場之關鍵零組件……甚或日後
  於訴訟結果確認之前侵占系爭建物、另行雇工繼續施作工程之
  可能，恐將使本案證據有滅失或礙難使用之虞，原裁定駁回伊
  之聲請，顯非適法，爰提起抗告，請求廢棄原裁定，並准於本
  案訴訟程序終結前，禁止相對人、法定代理人楊雪曼、楊雪曼
  之夫周龍生、或經楊雪曼及周龍生兩人指示之任何第三人，進
  入坐落桃園市○○區○○段000○000○00000地號等3筆土地上之系爭
  建物云云。
按「證據有滅失或礙難使用之虞，或經他造同意者，得向法院
  聲請保全；就確定事、物之現狀有法律上利益並有必要時，亦
  得聲請為鑑定、勘驗或保全書證」、「前項證據保全，應適用
  本節有關調查證據方法之規定」，民事訴訟法第368條第1、2
  項分別定有明文。是依上規定，因保全證據而為證據調查者，
  仍應適用一般證據方法之規定，即應適用民事訴訟法第二編第
  一章第三節有關證據一節之相關規定。準此，聲請保全證據得
  予准許之證據調查方法，應依其性質而分別情形可適於依有關
  人證（第二目）、鑑定（第三目）、書證（第四目）、勘驗（
  第五目）、當事人訊問（第五目之一）等證據調查程序為之者
  ，始可有准許之可能；倘聲請保全證據之證據調查方法，非屬
  可適用於上開證據調查程序之調查方法者，自不得准許。蓋非
  屬民事訴訟法第二編第一章第三節有關證據一節所定之證據調
  查方法，縱當事人於本案訴訟中為此種證據調查方法之聲請，
  法院亦無從准許之，則當事人於本案訴訟中，無法准許之證據
  調查方法，於保全證據程序中，更無從准許之理。
經查：抗告人固依民事訴訟法第368條第1項規定，聲請本件保
  全證據，惟其聲請之證據調查方法為：於本案訴訟程序終結前
  ，禁止相對人、法定代理人楊雪曼、楊雪曼之夫周龍生、或經
  楊雪曼及周龍生兩人指示之任何第三人，進入坐落桃園市○○區
  ○○段000○000○00000地號等3筆土地上之系爭建物等語，然此非
  屬民事訴訟法第二編第一章第三節有關證據一節所定之證據調
  查方法，依上說明，不論於本案訴訟程序或保全證據程序，均
  無從准許此種證據調查方法。至抗告人另聲請保持履勘現場確
  認鑑定中之「物證件數」及「物證完整」工程項目，則本得於
  本案訴訟調查證據，亦無聲請保全證據之必要。是抗告人之聲
  請，顯屬無據。從而，原裁定駁回抗告人之聲請，所持理由雖
  與本院不同，惟結論並無二致，原裁定仍應予維持。抗告意旨
  猶執前詞指摘原裁定不當，求為廢棄，為無理由，應予駁回。
   
據上論結，本件抗告為無理由，爰裁定如主文。
中　　華　　民　　國　　110 　年　　10　　月　　29　　日
                  民事第十一庭  
                        審判長法  官  李慈惠
                              法  官  趙雪瑛
                              法  官  謝永昌
正本係照原本作成。
本裁定除以適用法規顯有錯誤為理由外，不得再抗告。如提起再
抗告，應於收受送達後10日內委任律師為代理人向本院提出再抗
告狀。並繳納再抗告費新臺幣１千元。
中　　華　　民　　國　　110 　年　　10　　月　　29　　日
　　　　　　　　　　　　　    書記官  王增華